---
title: "entrega_graficos"
format: html
editor: visual
---
Ejercicio 1:
```{r}
df %>% ggplot(aes(x = manufacturer)) + geom_bar(fill = "deepskyblue4") + 
  labs(x = "Manufacturador", y = "Número de vehículos") + theme_grey() + 
  theme(axis.text = element_text(size=8), axis.title = element_text(size=15, face="bold"))
```

Ejercicio 2:
```{r}
df %>% ggplot(aes(x = class, y = cty)) + geom_boxplot(col = "deepskyblue") + 
  geom_jitter(color = "indianred1", alpha = 0.5) + labs(x = "Clase de vehículo",
                                            y = "Rendimiento en ciudad") + 
  theme_grey() + theme(axis.text = element_text(size=8),
                       axis.title = element_text(size=15, face="bold"))
```
Ejercicio 3:
```{r}
df %>% ggplot(aes(x = class, y = cty, fill = drv)) + geom_boxplot() + 
  geom_jitter(aes(color = drv)) + scale_color_hue(l=75) + labs(x = "Clase de vehículo",
                                            y = "Rendimiento en ciudad") + 
  theme_grey() + theme(axis.text = element_text(size=10),
                       axis.title = element_text(size=15, face="bold"),
                       legend.title = element_text(size=15, face="bold")) + 
  scale_fill_discrete(name = "Tracción", breaks = c("4", "f", "r"), labels = c("4 ruedas", "Delantera", "Trasera")) + 
  scale_colour_manual(values=c("#FF2222", "#66FF66", "#22FFFF"), name = "Tracción", breaks = c("4", "f", "r"), labels = c("4 ruedas", "Delantera", "Trasera"))
```
Ejercicio 4:
```{r}
df %>% mutate(cyl = as.factor(cyl))
df %>% mutate(cyl = as.factor(cyl)) %>% ggplot(aes(x = class, y = hwy, fill = cyl)) + 
  geom_boxplot() + scale_color_hue(l=50, c=30) + 
  labs(x = "Clase de vehículo", y = "Rendimiento en carretera") + 
  geom_jitter(aes(color = cyl)) + theme_grey() + theme(axis.text = element_text(size=10),
                                                       axis.title = element_text(size=15, face="bold"),
                                                       legend.title = element_text(size=15, face="bold")) + 
  scale_fill_discrete(name = "Cilindrada") + scale_colour_manual(values=c("#FF2222", "#66FF66", "#22FFFF", "#FF22FF"), name = "Cilindrada")
```
Podemos observar que independientemente del tipo de vehículo a mayor cilindrada menor rendimiento en carretera, una excepción son los coches biplaza que por su pequeño tamaño a pesar de tener 8 cilindros tienen un buen rendimiento. 
Por otro lado a mayor tamaño del vehículo menor rendimiento como por ejemplo en las pickup y los suv.
Concluimos que la mejor opción para maximizar el rendimiento en carretera parece ser un subcompact de 4 cilindros.

Ejercicio 5:
```{r}
ggplot(data = df, aes(x = cty)) +
  geom_histogram(aes(fill = drv), 
                 alpha = 1, 
                 position = "identity",
                 na.rm = TRUE) +
  facet_grid(.~drv) +
  labs(x = "Millas por galón en ciudad",
       y = "Frecuencia absoluta") +
  guides(fill = guide_legend(title = "Tipo de tracción")) +
  theme_bw() +
  theme(axis.text = element_text(size=10),
        axis.title = element_text(size=10, face = "bold"),
        legend.title = element_text(size=10)) + 
  scale_fill_discrete(name = "Tracción", breaks = c("4", "f", "r"), labels = c("4 ruedas", "Tracción Delantera", "Tracción Trasera"))
  
```

Podemos observar que para ciudad la mejor opción para ahorrar gasolina se trata de tracción delantera, debido a que la mayoría de los coches igualan o superan a la tracción en 4 cuatro ruedas y tracción trasera.Por otro lado la tracción a 4 ruedas y la tracción trasera se comportan de manera similar. cabe destacar que tenemos muchos menos datos de tracción trasera que del resto.